臺灣新竹地方法院民事裁定
111年度聲字第39號
聲  請  人  中國信託商業銀行股份有限公司


法定代理人  利明献  


上列聲請人聲請閱卷事件，本院裁定如下：
    主  文
許可聲請人閱覽、抄錄本院一一０年度訴字第二二號塗銷分割繼
承事件卷內文書。
    理  由
一、按，當事人得向法院書記官聲請閱覽、抄錄或攝影卷內文書
    ，或預納費用聲請付與繕本、影本或節本。第三人經當事人
    同意或釋明有法律上之利害關係，而為前項之聲請者，應經
    法院裁定許可，民事訴訟法第242條第1項、第2項定有明文
    。又按「強制執行法第116條第2項規定，基於確定判決，或
    依民事訴訟法成立之和解、調解，第三人應移轉或設定不動
    產物權於債務人者，執行法院得因債權人之聲請，以債務人
    之費用，通知登記機關登記為債務人所有後執行之。塗銷所
    有權移轉登記係廣義之移轉行為，自得準用上開規定。又撤
    銷之訴判決之效力，固僅及於行使撤銷權之債權人，其他債
    權人非判決效力所及；然債權人既係為全體債權人之利益行
    使撤銷權，則其因行使撤銷權所取回之財產或代替原來利益
    之損害賠償，自均屬債務人之責任財產，而為全體債權人之
    共同擔保。故上開法條所稱之「債權人」，不限於取得確定
    判決之債權人，應包括債務人之其他債權人在內，其他債權
    人亦得就撤銷之訴所確定之債務人權利，依上開法條規定，
    聲請執行法院對之強制執行。」最高法院著有95年度台抗字
    第494號民事裁判要旨可資參照。
二、查，聲請人主張其為曾俐玲之債權人，因本院110年度訴字
    第22號判決將曾俐玲、陳彩鳳、曾弘鈞、曾保鈞、曾淑娟、
    曾佳雯就若干不動產所為遺產分割協議之債權行為及分割繼
    承登記物權行為撤銷，陳彩鳳就應將上開不動產以分割繼承
    為登記原因所為之所有權移轉登記塗銷，並應將其中未辦保
    存登記建物，變更納稅義務人為曾俐玲、陳彩鳳、曾弘鈞、
    曾保鈞、曾淑娟、曾佳雯全體公同共有，惟現無人持該確定
    判決辦理，以致聲請人不能提起代位分割訴訟，進行後續執
    行程序，業據聲請人提出本院111年2月21日與1月27日111年
    度司執字第4445號（孔股）函各一份，並據本院調閱110年
    度訴字第22號塗銷分割繼承登記事件（下稱系爭事件）卷宗
    可參，則依前揭最高法院民事裁判要旨，堪認聲請人就系爭
    事件雖係第三人，然已釋明其法律上之利害關係。從而，聲
    請人就系爭事件之卷內文書聲請閱覽、抄錄，核與首揭規定
    相符，應予准許。
三、依民事訴訟法第242條第2項，裁定如主文。　　
中　　華　　民　　國　　111 　年　　4 　　月 　 25  　日
                  民事庭      法　官　周美玲
以上正本係照原本作成。
如不服本裁定應於送達後10日內向本院提出抗告狀，並繳納抗告費新臺幣1,000元。　　　　　　　　　　　　　　　　　　　
中　　華　　民　　國　　111 　年　　4 　　月　　 25   日
                              書記官　林韋辰